臺灣高雄地方法院刑事判決　　　　　　　96年度易字第2501號
　　公　訴　人　臺灣高雄地方法院檢察署檢察官
　　被　　　告　甲○○
　　選任辯護人　周崇賢律師
上列被告因恐嚇案件，經檢察官聲請簡易判決處刑（96年度偵字
第5186號），本院認不得以簡易判決處刑，改依通常程式判決如
下：
 主    文
甲○○無罪。
    理    由
一、聲請意旨略以：被告甲○○於民國94年1 月5 日起，以其妻
    陳錦珠名義向許慶鐃及許慶瀠承租高雄縣大社鄉○○○段16
    2 、178 號土地（下稱本件土地），因丁○○○長期於本件
    土地擺設攤位，故雙方因攤位擺設及租金問題而素有嫌隙；
    被告甲○○因不滿丁○○○長期佔用其承租之本件土地，遂
    基於恐嚇他人之犯意，於95年11月4 日率同真實姓名、年籍
    不詳之成年男子多人至上開攤位前，被告甲○○向丁○○○
    及其夫潘扶金恫稱：「不要再擺攤，不然見一次打一次」等
    語，致丁○○○心生畏懼。因認被告甲○○涉犯刑法第305
    條之恐嚇危害安全罪嫌云云。
二、按犯罪事實應依證據認定之，無證據不得認定犯罪事實。不
    能證明被告犯罪者，應諭知無罪之判決，刑事訴訟法第154
    條第2 項、第301 條第1 項分別定有明文。又同法第161 條
    第1 項並規定：檢察官就被告犯罪事實，應負舉證責任，並
    指出證明之方法。因此，檢察官對於起訴之犯罪事實，應負
    提出證據及說服法院之實質舉證責任。倘其所提出之證據，
    不足為被告有罪之積極證明，或其指出證明之方法，無從說
    服法院以形成被告有罪之心證，基於無罪推定之原則，自應
    為被告無罪判決之諭知（最高法院92年度台上字第128 號判
    例意旨參考）。
三、公訴人認被告涉有上開罪嫌，無非係以證人即告訴人丁○○○、證人潘扶金、乙○○、吳春景之證述、調解案件轉介單
    等書證為其論據。訊據被告堅詞否認有何上開犯行，辯稱：
    我沒有和丁○○○說話，也沒有找人恐嚇丁○○○及潘扶金
    「不要再擺攤，不然見一次打一次」等語。經查：
（一）證人即告訴人丁○○○於本院審理中結證稱：95年11月甲○○本人沒有要求我不要在本件土地擺攤，甲○○都是透
      過外地來的6 、7 個朋友來講，那些人我們都不認識，有
      個人還出手推我先生一把，不是甲○○跟我說「不要再擺
      攤，不然見一次打一次」，是外地來的人說的，說的時候
      是清晨，一說完車子就開走了，還來不及記他的車牌，當
      時甲○○還留在他承租的地方，沒有跟開車的人一起走，
      說話的人有2 個下車，司機沒有下來，我們還沒到他們就
      在現場跟甲○○聊天、吃檳榔、請抽菸，我不能確認甲○○有無授意他們說「不要再擺攤，不然見一次打一次」，
      我剛才說6 、7 人是95年11月4 日禮拜六，恐嚇那天是95
      年11月5 日禮拜天，那天乙○○5 點就在那裡等語（見本
      院96年11月14日審判筆錄頁3 、4 、5 、6 、7 、20 ）
      ；證人乙○○於本院審理終結證稱：95年11月4 日我沒有
      注意看甲○○和幾個人去找丁○○○，我看到的是禮拜天
      有胖胖的人出手推潘扶金，我不知道該胖胖的人有無與甲○○在一起，我96年9 月13日在偵訊中稱「我有在場看到
      被告帶好幾人來，其中一個胖胖的人推潘扶金」等語實在
      ，但我不知道為何這樣說，我不知道那些人是否甲○○帶
      來的，也不知甲○○當時有無在場，當時暗暗的看不清楚
      ，我不知道那些人為何去那裡，也沒聽到他們說什麼，我
      偵訊中說「甲○○和那些人來是為了要我們把攤位撤走」
      實在，但甲○○沒有帶人來說，甲○○說門口不讓我賣東
      西時旁邊沒人等語（見本院96年11月14日審判筆錄頁8-10
      ），於偵查中結證稱：恐嚇時我有在現場，甲○○帶了好
      幾人來，那天我沒注意到甲○○跟潘扶金說什麼等語（見
      偵卷頁55）。證人丁○○○、乙○○上開所述大致相符，
      證人丁○○○與被告因本件土地積怨已久，當無甘冒偽證
      風險而為偏袒被告之證述，證人丁○○○、乙○○上開所
      述應可採信。證人丁○○○於本院審理中一再證述本件事
      發日期係95年11月5 日禮拜天，而證人乙○○亦證述禮拜
      天有在場，本院則應審究被告是否於95年11月5 日向告訴
      人丁○○○及潘扶金為「不要再擺攤，不然見一次打一次
      」之恐嚇，合先敘明。
（二）依證人丁○○○之證述，95年11月5 日是由外地的人向其
      稱「不要再擺攤，不然見一次打一次」等語，而在證人丁○○○到現場前該等人早已在場，待說完「不要再擺攤，
      不然見一次打一次」後旋即開車走人，被告甲○○仍留在
      現場乙節，堪信為真，則證人丁○○○並未目睹該等外地
      的人係如何到場，無法證明被告甲○○事先有與該等人如
      何為恐嚇犯意之聯絡，再者，倘被告甲○○係與該等人有
      恐嚇之犯意聯絡，且事前謀議推由該等人出言向告訴人丁○○○恐嚇，該等人應於96年11月5 日當日待告訴人丁○○○一到現場即馬上為恐嚇之言詞，豈會先讓告訴人丁○○○目睹渠等與被告甲○○在現場聊天、請抽煙、請吃檳
      榔之行為，遲至最後要離開之際始向告訴人丁○○○出言
      恐嚇，而被告甲○○豈有在該等人向告訴人丁○○○恐嚇
      後單獨1 人留在現場而未隨同該等人駕車離開，此與事前
      謀議共同恐嚇之經驗法則不符，縱認被告與出言向告訴人
      丁○○○恐嚇之人認識，而該等人有向告訴人丁○○○為
      恐嚇之言語，仍不足以推認被告與該等不詳之人有恐嚇告
      訴人丁○○○、潘扶金之犯意聯絡。此外，證人乙○○並
      未目睹被告甲○○有與該等外地之人有何共同恐嚇之行為
      ，案發時亦未曾聽聞被告甲○○說過哪些話，亦無從認定
      被告甲○○與該等外地人有共同恐嚇證人丁○○○之犯意
      聯絡。
四、綜上所述，上開「不要再擺攤，不然見一次打一次」恐嚇話
    語既非被告甲○○對證人丁○○○所言，亦無證據足以證明
    被告甲○○與為該恐嚇言語之人有恐嚇證人丁○○○及潘扶
    金之犯意聯絡，本案並無積極證據證明被告有恐嚇告訴人丁○○○及潘扶金之故意及行為，揆諸前開最高法院判決意旨
    ，自難僅以被告甲○○當時有與該等外地人同時在場，逕認
    被告有聲請簡易判決處刑意旨所指恐嚇之犯行。綜此，公訴
    人所舉之證據，其為訴訟上之證明，並未達到通常一般之人
    均不會有任何懷疑，而得確信被告有恐嚇犯行之真實程度，
    自無從說服本院形成被告有罪之心證，被告犯罪尚屬不能證
    明，即應為被告無罪之諭知。
據上論斷，應依刑事訴訟法第452 條、第301 條第1 項，判決如
主文。
本案經檢察官丙○○到庭執行職務。
中　　華　　民　　國　　96　　年　　12　　月　　7 　　日
　                刑事第三庭  審判長法  官  蔡國卿
                                    法　官  蔡書瑜
                                    法  官  何佩陵
以上正本證明與原本無異。
如不服本判決，應於送達後10日內，向本院提出上訴狀。
中　　華　　民　　國　　96　　年　　12　　月　　7 　　日
                                    書記官  鍾淑美
